臺灣屏東地方法院民事裁定
111年度家聲字第3號
抗  告  人  黃尉庭  







上列當事人間請求交付法庭錄音光碟事件，本院裁定如下：
    主    文
聲請駁回。
    理    由
一、按當事人及依法得聲請閱覽卷宗之人，因主張或維護其法律
    上利益，得於開庭翌日起至裁判確定後六個月內，繳納費用
    聲請法院許可交付法庭錄音或錄影內容，法院組織法第90條
    之1 第1 項前段定有明文。是當事人或依法得聲請閱覽卷宗
    之人，向法院聲請交付法庭錄音或錄影內容時，應敘明其有
    何主張或維護其法律上利益之事由，否則，其聲請難謂為合
    法，法院得不予許可。又當事人及依法得聲請閱覽卷宗之人
    ，因主張或維護其法律上利益，聲請交付法庭錄音或錄影內
    容時，應敘明理由，由法院為許可與否之裁定。法院受理前
    項聲請，如認符合聲請人要件，並在聲請期間內提出，且就
    所主張或維護法律上之利益已敘明者，除法令另有排除規定
    外，應予許可，法庭錄音錄影及其利用保存辦法第8 條第1
    項、第2 項固亦有明文。惟依中央法規標準法第11條規定，
    命令不得抵觸法律。查上揭辦法係屬法規命令，其相關規定
    自不得抵觸法律，倘法律基於保障涉案當事人或關係人之隱
    私權，而另有不公開審理或訊問之相關規定者，為落實該法
    律規定之意旨，依法律規定屬不公開審理或訊問之案件，自
    不得交付法庭錄音光碟，臺灣高等法院103 年1 月20日院鎮
    文孝字第1030000476號函示內容可參。又家事事件為民事特
    殊專業類型案件之一，涉及當事人間不欲人知之私密事項，
    為保護家庭成員隱私及名譽、發現真實、尊重家庭制度，以
    利圓融處理，家事事件法明定處理程序，以不公開為原則（
    家事事件法第9 條第1 項規定參照）。為落實該法保障當事
    人及關係人隱私之法律規範意旨，自不得交付法庭錄音光碟
    ，亦有臺灣高等法院103 年7 月22日院欽文仁字第00000000
    01號函示可以參照。
二、聲請意旨略以：聲請人係本院110年家親聲字第60號、110年
    度家親聲抗字第26、27號事件之聲請人與抗告人，為將有關
    抗告人訊問及陳述內容轉譯文書，以陳報法院，乃請求交付
     開庭錄音錄影光碟等語。
三、經查，聲請人係本院110年家親聲字第60號、110年度家親聲
    抗字第26、27號事件之當事人，堪認其係有權聲請交付錄音
    光碟之人。聲請人雖稱其聲請交付前述事件開庭之法庭錄音
    光碟，係為轉譯為文書提出於法院等語，但查兩造當庭所表
    示之意見，聲請人均當庭在場聽聞，若有釐清之必要亦可聲
    請閱覽訊問筆錄，且本件聲請意旨並未敘明上開法庭錄音光
    碟，有何維護其法律上利益之必要關聯性。是聲請人聲請交
    付前揭法庭錄音光碟，於法未合，應予駁回。
四、爰裁定如主文。 
中　　華　　民　　國　　111 　年　　3 　　月　　8　　日
                   家事法庭     法  官　廖文忠
以上正本係照原本作成。
如對本裁定抗告須於裁定送達後10日內向本院提出抗告狀。
中　　華　　民　　國　　111 　年　　3 　　月　　9 　　日
                                書記官　許珍滋